#### FRANCISCO ROZAS

+569 45533045 | francisco.rozas@outlook.com

#### **RESUMEN PROFESIONAL**

Ingeniero en Computación e informática, Desarrollador RPA con amplia experiencia en automatización de procesos, especializado en implementar soluciones eficientes en empresas multinacionales de consultoría y bancarias.

Experto en diseñar y desarrollar bots RPA para optimizar operaciones financieras, reducir tiempos y mejorar la precisión de datos. Habilidad para colaborar con equipos multidisciplinarios, ofreciendo soluciones innovadoras que cumplen con estándares de seguridad y regulación.

# **EXPERIENCIA LABORAL**

## **Software Engineer RPA**

Falabella Financiero

Ago. 2023 - Dic. 2023

- Liderar proyectos de optimización bancaria y detección de fraudes en Chile, Perú y Colombia, permitiendo reducir tiempos de reacción en 66%.
- Diseño e implementación de nuevas tecnologías en procesos bancarios, permitiendo el uso de robots en revisión de documentaciones de archivos legales, optimizando tiempos de respuesta en 15%.

## **Ernst & Young**

**Consultor Senior** 

Ene. 2022 - Jul. 2023

- -Participar en proyectos de robotización para clientes del sector bancario, disminuyendo los tiempos de detección de fraudes en más de 15%, y optimización de horas de trabajo de usuarios.
- Mentor en dos Bootcamps de PowerUp y Power Automate
- Mentor de equipo trainee, capacitando a un equipo de 3 profesionales.

Consultor staff Ene. 2020 – Ene. 2022

- Asesorar y proponer soluciones a clientes del sector bancarios sobre proyectos de robotización a nivel nacional.
- Participar en proyectos de punto net
- Speaker en webinar sobre robotización en pandemia

Trainee Ago. 2019 – Dic. 2019

- Reducción de tiempo de ejecución en robotizaciones y optimización de flujos existentes

## FORMACIÓN ACADÉMICA

Universidad Andrés Bello, Ingeniero en Computación e informática

Marzo 2017 - Marzo 2022

#### INFORMACIÓN ADICIONAL

Blue Prism ROM Architect
Blue Prism Developer
SCRUM Máster
Curso Applied Data Science with Python
Docker Essentials